臺灣臺南地方法院刑事判決
110年度交訴字第84號
公  訴  人  臺灣臺南地方檢察署檢察官
被      告  徐偉盛


上列被告因過失致死案件，經檢察官提起公訴（110年度調偵字
第968號），被告於準備程序進行中，就被訴事實為有罪之陳述
，本院改行簡式審判程序審理，判決如下：
    主  文
徐偉盛犯過失致人於死罪，處有期徒刑陸月，如易科罰金，以新
臺幣壹仟元折算壹日。緩刑貳年。
    事  實
一、徐偉盛於民國109年11月7日13時7分許，駕駛車牌號碼000-0
    000號自用小客車，沿臺南市南區新興路由西向東直行，行
    經該路段與新興路113巷口時，本應注意行經無號誌路口應
    減速慢行，且隨時注意車前狀況，以避免發生危險，而依當
    時之情形，並無不能注意之情事，其疏未注意及此，貿然通
    過上開路口，適有王吳秀子騎乘腳踏車，沿臺南市南區新興
    路113巷由南向北方向行駛至上開交岔路口，亦疏未注意支線
    道車應讓幹線道車先行之規定，兩車遂發生碰撞，致王吳秀
    子人、車倒地，因而受有頭部外傷併右側蛛網膜下腔出血、
    右側硬膜下出血及顱內出血、右側顳骨骨折和下頷骨骨折、
    雙側肋骨骨折併氣胸、左側腓骨遠端骨折、左肱骨近端骨折
    併出血、左側股骨轉子骨折及左側骨盆腔骨折等傷害，送醫
    後仍於同年11月26日不治死亡。徐偉盛於肇事後停留在現場
    ，於偵查犯罪機關知悉犯人前，當場向前往處理之員警承認
    其為肇事者。
二、案經王吳秀子之女王惠蘭告訴及臺灣臺南地方檢察署檢察官
    相驗後偵查起訴。
    理  由
一、本件被告所犯為死刑、無期徒刑、最輕本刑為3年以上有期
    徒刑以外之罪，亦非屬高等法院管轄之第一審案件，其於準
    備程序進行中，先就被訴事實為有罪之陳述，經法官告知簡
    式審判程序之旨，並聽取公訴檢察官之意見後，依刑事訴訟
    法第273條之1第1項、第273條之2等規定，裁定進行簡式審
    判程序，且不受同法第159條第1項、第161條之2、第161條
    之3、第163條之1及第164條至第170條所規定證據能力認定
    及調查方式之限制，合先敘明。
二、上開犯罪事實，業據被告於警詢、偵訊及本院審理時均坦承
    不諱，並有告訴人王惠蘭於警詢、偵訊時之指訴（相字卷第
    21至24頁、第87至89頁）、道路交通事故現場圖、道路交通
    事故調查報告表㈠㈡（相字卷第25至29頁）、現場暨車損照片
    21張、行車紀錄器截圖照片5張（相字卷第31至55頁）、被
    害人王吳秀子之國立成功大學醫學院附設醫院109年11月26
    日診斷證明書（相字卷第61頁）、臺灣臺南地方檢察署檢驗
    報告書、109南相字第1803號相驗屍體證明書（相字卷第97
    至105頁）、相驗照片18張（相字卷第111至127頁）在卷可
    稽，堪認被告之自白與事實相符，而得採信。按行經無號誌
    之交岔路口，應減速慢行，作隨時停車之準備；又汽車行駛
    時，駕駛人應注意車前狀況，並隨時採取必要之安全措施，
    道路交通安全規則第93條第1項第2款、第94條第3項分別定
    有明文。而被告為汽車駕駛人，本應注意並遵守上開規定，
    即行車時應注意車前狀況，又行經無號誌路口，應減速慢行
    等規範。而觀諸現場照片、行車紀錄器截圖照片、道路交通
    事故調查報告表㈠（相字卷第27頁、第31頁、第49頁），可
    知被告駕車行經上開交岔路口時，道路視距開闊，無阻擋視
    線之障礙物等情，並無不能注意之情形，被告竟疏未注意，
    因此肇致本件車禍，自屬有過失甚明，另臺南市車輛行車事
    故鑑定會南鑑0000000案鑑定意見書（相字卷第131至132頁
    ）亦同此意見，可為參照。而被害人對於事故發生雖亦有過
    失，惟無法卸免被告之責任，附此敘明。本件被害人確因本
    件車禍而死亡，被告之過失行為與被害人之死亡間有相當因
    果關係甚明。本件事證明確，被告過失致死犯行堪予認定，
    應依法論科。
三、論罪科刑：
  ㈠核被告所為，係犯刑法第276條之過失致死罪。
  ㈡被告於車禍發生後，在未有偵查犯罪職權之公務員發覺前，
    即警方據報前往處理時在場，並承認其為肇事者等情，有被
    告之臺南市政府警察局第六分局交通分隊道路交通事故肇事
    人自首情形紀錄表（相字卷第67頁）在卷可參，應合於自首
    之要件，依刑法第62條前段之規定，減輕其刑。
  ㈢爰審酌被告駕駛自用小客車，本應注意行經無號誌路口應減
    速慢行，且隨時注意車前狀況，以避免發生危險，卻因一時
    疏忽而發生本件車禍事故，導致被害人死亡，同時造成被害
    人家屬痛失至親無法抹滅之傷害，誠有不該。惟念其犯後坦
    承犯行，態度良好，且於警方到場處理時，在場主動坦承為
    肇事者，並與被害人家屬調解成立，賠償其等所受損害，有
    本院110年度南司刑移調字第327號調解筆錄1份（本院卷第4
    1至42頁）、110年9月28日公務電話紀錄1紙、匯款明細3紙
    （本院卷第43頁、第48至52頁）在卷可佐，足見已盡力彌補
    所造成之損害。兼衡被告自陳教育程度為高職畢業、未婚，
    目前與2位哥哥、母親、外公同住，從事送貨員工作，暨被
    告本案之過失程度、所生損害等一切情狀，量處如主文所示
    之刑，並諭知易科罰金之折算標準。
  ㈣末查，被告未曾因故意犯罪受有期徒刑以上刑之宣告，此有
    臺灣高等法院被告前案紀錄表1份在卷可憑，素行尚佳，其
    僅因一時疏忽而罹犯刑章，且犯後坦承犯行，並與被害人家
    屬調解成立，業如前述，顯見其應有悔意，本院認被告經此
    偵、審程序及罪刑之宣告，當知所警惕而無再犯之虞，因認
    其所宣告之刑，以暫不執行為適當，依刑法第74條第1項第1
    款規定，宣告緩刑2年，以啟自新。
四、據上論斷，依刑事訴訟法第273條之1第1項、第299條第1項
    前段，刑法第276條、第62條前段、第41條第1項前段、第74
    條第1項第1款，刑法施行法第1條之1第1項，判決如主文。
本案經檢察官許友容提起公訴，檢察官呂舒雯到庭執行職務
中　　華　　民　　國　　110 　年　　11　　月　　24　　日
            刑事第十四庭  法  官  蕭雅毓
以上正本證明與原本無異。
如不服本判決應於收受送達後20日內向本院提出上訴書狀，並應
敘述具體理由；其未敘述上訴理由者，應於上訴期間屆滿後20日
內向本院補提理由書（均須按他造當事人之人數附繕本）「切勿
逕送上級法院」。
                          書記官  李如茵
中　　華　　民　　國　　110 　年　　11　　月　　24　　日
附錄本案論罪科刑法條全文
中華民國刑法第276條
因過失致人於死者，處5年以下有期徒刑、拘役或50萬元以下罰
金。